最高法院刑事判決　　　　　　　一○○年度台非字第三一二號
上 訴 人　最高法院檢察署檢察總長
被　　告　羅鼎嵐　男民國○○年○○月○日生
　　　　　　　　　身分證統一編號：Ｚ000000000
　　　　　　　　　住台灣省苗栗縣通宵鎮○○里○○路148號
　　　　　　　　　（另案在法務部矯正署台中監獄台中分監執
　　　　　　　　　行）
上列上訴人因被告違反毒品危害防制條例案件，對於台灣台中地
方法院中華民國九十九年十一月三十日第一審確定簡易判決（九
十九年度中簡字第三００七號，聲請簡易判決處刑案號：台灣台
中地方法院檢察署九十九年度毒偵字第三六九六號），認為違背
法令，提起非常上訴，本院判決如下：
    主  文
上訴駁回。
    理  由
非常上訴理由稱：「一、按判決不適用法則或適用不當者，為違
背法令，刑事訴訟法第三百七十八條定有明文。又刑法第四十七
條第一項規定受徒刑之執行完畢，或一部之執行而赦免後，五年
以內故意再犯有期徒刑以上之罪者，為累犯，加重本刑至二分之
一。而事實審法院對被告有無累犯之事實，應否適用累犯規定，
屬法院認定事實與適用法律之基礎，自應依職權調查。另數罪併
罰案件之執行完畢，係指數罪定其應執行之刑，已將該應執行之
刑執行完畢而言; 若其中一罪之有期徒刑先執行期滿，嗣依檢察
官聲請，法院裁定定其數罪之應執行之刑，則裁定前已先執行之
罪，因嗣後合併他罪定應執行之刑結果，檢察官所換發之執行指
揮書，係執行應執行刑，之前已執行之部分，僅應予扣除而不能
認為已執行完畢（最高法院九十八年度台非字第二六０號判決參
照）。二、查本件被告羅鼎嵐雖於九十八年間，曾因毒品案件經
國防部中部地方軍事法院九十八年訴字第六十三號以被告羅鼎嵐
觸犯三罪，經定應執行刑為有期徒刑八月，被告羅鼎嵐並就上開
犯罪提起上訴，嗣經國防部高等軍事法院高雄分院就其中一罪判
處有期徒刑三月確定，並送執行已於九十九年四月二十九日易科
罰金執行完畢，但另外二罪則尚未執行等情，有台灣高等法院被
告前案紀錄表等在卷可按，則依上開說明，被告上開已執行易科
罰金完畢部分，僅應予扣除而不能認為已執行完畢。是被告於九
十九年六月上旬某日及九十九年六月二十七日又犯下本件施用毒
品案時，應不構成累犯。原判決未依職權查明，逕依累犯論處被
告並加重其刑，顯有適用法則不當及應調查之證據未予調查之違
法。案經確定且對被告不利，爰依刑事訴訟法第四百四十一條、
第四百四十三條提起非常上訴，以資糾正及救濟」等語。
本院按：非常上訴應以原判決所確認之事實為基礎，以審查其適
用法律有無違背法令。本件原確定判決以被告羅鼎嵐前因違反毒
品危害防制條例案件，經國防部高等軍事法院高雄分院以九十八
年度上訴字第六九號判決判處有期徒刑三月，如易科罰金以新台
幣一千元折算一日確定，於民國九十九年四月二十九日易科罰金
繳清執行完畢，有台灣高等法院被告前案紀錄表及刑事案件查註
紀錄表在卷可按，其受有期徒刑之執行完畢，五年內故意再犯本
件有期徒刑以上之罪，為累犯，均應加重其刑等情，其所確認之
科刑事實與所憑上揭被告前案紀錄資料所載尚屬相符，適用法律
並無違誤。非常上訴意旨雖以本件被告於九十八年間曾因毒品案
件經國防部中部地方軍事法院九十八年度訴字第六三號以被告觸
犯三罪，經定應執行刑為有期徒刑八月，被告並就上開犯罪提起
上訴，嗣經國防部高等軍事法院高雄分院就其中一罪改判處有期
徒刑三月確定，並送執行已於九十九年四月二十九日易科罰金執
行完畢，但另外二罪則尚未執行，則被告上開已執行易科罰金完
畢部分，僅應予扣除而不能認為已執行完畢。是被告於九十九年
六月上旬某日及九十九年六月二十七日所犯本件施用毒品罪，應
不構成累犯云云。惟依據前揭被告前案紀錄表及刑事案件查註紀
錄表所載，被告所犯三罪於上訴國防部高等軍事法院高雄分院後
，經撤銷改判量處有期徒刑三月確定，並於九十九年四月二十九
日易科罰金執行完畢。此外，該前科紀錄表並無該軍事法院其餘
犯罪資料可供調查。原確定簡易判決未進一步調查，並無應調查
之證據未予調查之違法。非常上訴指摘原確定簡易判決諭知累犯
有適用法則不當及應調查之證據未予調查之違法，難認有理由，
應予駁回。
據上論結，應依刑事訴訟法第四百四十六條，判決如主文。
中    華    民    國  一○○  年    十    月   十三   日
                      最高法院刑事第七庭
                          審判長法官  石  木  欽  
                                法官  洪  佳  濱  
                                法官  段  景  榕  
                                法官  周  煙  平  
                                法官  洪  兆  隆  
本件正本證明與原本無異
                                      書  記  官  
中    華    民    國  一○○  年    十    月   十八   日
                                                      Ｅ